【裁判字號】    98,重訴,151
【裁判日期】    990226
【裁判案由】    分割共有物
【裁判全文】
臺灣新竹地方法院民事判決             98年度重訴字第151號
原      告  申○○
            亥○○
            天○○
            戌○○
            玄○○
上列五人共同
訴訟代理人  陳景新律師
上列五人共同
複  代理人  黃○○    住新竹縣竹北市○○路338號
受訴訟告知  陳建驊即  住台北市○○區○○路35巷4號2樓
人          陳宣如
            地○○    住新竹市○○區○○路二段1590巷18弄
                        13號
被      告  丑○○    住台北縣汐止市○○路○段271號24樓
                        之1
                      住台北市○○區○○路三段54巷18號9
                        樓
                      送達處所：新竹市○區○○路25巷13號
                      身分證統一編號：Ｚ000000000號
            巳○○    住新竹市○區○○里○○鄰○○路○段8巷
                        33號
                      身分證統一編號：Ｚ000000000號
            午○○    住新竹市○區○○里○鄰○○路○段377
                        巷8弄34號
                      身分證統一編號：Ｚ000000000號
            乙○○    住新竹市○區○○里○鄰○○路○段334
                        號
                      身分證統一編號：Ｚ000000000號
            宙○○○  住新竹市○區○○里○○鄰○○路○段1巷
                        21號
                      身分證統一編號：Ｚ000000000號
            宇○○    住新竹市○區○○路三段404號六樓之3
                      身分證統一編號：Ｚ000000000號
            甲○○○  住高雄市○○區○○里○○鄰○○○路
                        142之40號
                      身分證統一編號：Ｚ000000000號
            丙○○○  住新竹市○區○○里○○鄰○○街20號
                      身分證統一編號：Ｚ000000000號
            丁○○○  住台北縣蘆洲市○○里○○鄰○○○路
                        135巷6弄22號
                      身分證統一編號：Ｚ000000000號
            己○○（即未○○之承受訴訟人）
                      住台中縣大里市○○里○○鄰○○路55之
                        2號二樓
                      身分證統一編號：Ｚ000000000號
            寅○○（即未○○之承受訴訟人）
                      住台中縣大里市○○里○○鄰○○路175
                        巷100弄3號5樓
                      身分證統一編號：Ｚ000000000號
            卯○○（即未○○之承受訴訟人）
                      住台中縣大里市○里里○○鄰○○路94號
                        六樓
                      身分證統一編號：Ｚ000000000號
            戊○○（即未○○之承受訴訟人）
                      住台中市○區○○里○○鄰○○○路61號
                        13樓之3
                      身分證統一編號：Ｚ000000000號
            鄭陳桂英（即辰○○之承受訴訟人）
                      住新竹市○區○○路一段8巷42號
                      身分證統一編號：Ｚ000000000號
            陳桂香 （即辰○○之承受訴訟人）
                      住新竹市○區○○路373之1號
                      身分證統一編號：Ｚ000000000號
上列二人共同
訴訟代理人  癸○○    住新竹縣竹北市○○街3號
                      身分證統一編號：Ｚ000000000號
上二被告之  辛○○    住新竹市○區○○里○○路○段8巷3號
共同參加人  壬○○    住新竹市○區○○里○○鄰○○路53號
            庚○○    住新竹市○區○○路一段38號
            癸○○    住新竹縣竹北市○○里○○鄰○○街3號
上列當事人間分割共有物事件，本院於民國99年2月25日辯論終
結，判決如下：
    主  文
被告己○○、寅○○、卯○○、戊○○應就其被繼承人未○○所
遺坐落新竹市○○段三一一地號、地目田、面積七０一點八０平
方公尺，同段三一二地號、地目田、面積一二四點五八平方公尺
，同段三一三地號、地目建、面積一七九六點七六平方公尺之三
筆土地之權利範圍公同共有應有部分一八０分之四之所有權，辦
理繼承登記。
兩造共有坐落新竹市○○段三一一地號、地目田、面積七０一點
八０平方公尺，同段三一二地號、地目田、面積一二四點五八平
方公尺，同段三一三地號、地目建、面積一七九六點七六平方公
尺之三筆土地，准予合併分割，其分割方式為：如附圖所示案６
之Ｄ、面積一六九０點四七平方公尺，Ａ、面積一四五點七三平
方公尺，Ｅ、面積五八點二九平方公尺之土地，均分歸原告玄○○取得；如附圖所示案６之Ｂ、面積二九一點四六平方公尺之土
地，分歸被告鄭陳桂英、陳桂香共同取得，並按應有部分均二分
之一維持共有；如附圖所示案６之Ｃ、面積四三七點一九平方公
尺之土地，分歸原告天○○、戌○○、申○○、亥○○共同取得
，並按應有部分均四分之一維持共有。
原告玄○○應補償、給付被告丑○○新臺幣肆佰壹拾捌萬柒仟玖
佰壹拾陸元；原告玄○○應補償、給付被告巳○○、午○○、乙○○、宙○○○、宇○○、甲○○○、丙○○○、丁○○○、己○○、寅○○、卯○○、戊○○共新臺幣壹佰陸拾柒萬伍仟壹佰
零玖元，由被告巳○○、午○○、乙○○、宙○○○、宇○○、
甲○○○、丙○○○、丁○○○、己○○、寅○○、卯○○、戊○○按其等應繼分之比例公同共有該新台幣壹佰陸拾柒萬伍仟壹
佰零玖元。
訴訟費用由兩造按如附表三所示之比例負擔。
    事實及理由
壹、程序部分：
一、按當事人死亡者，訴訟程序在有繼承人、遺產管理人或其他
    依法令應續行訴訟之人承受訴訟以前當然停止；依民事訴訟
    法第一六八條至第一七二條及前條所定之承受訴訟人，於得
    為承受時，應即為承受之聲明。他造當事人，亦得聲明承受
    訴訟；聲明承受訴訟，應提出書狀於受訴法院，民事訴訟法
    第一六八條、第一七五條及第一七六條分別定有明文。經查
    ，本件被告未○○於訴訟程序進行中之民國97年10月9日死
    亡，其法定繼承人為己○○、寅○○、卯○○、戊○○，原
    告並於97年10月29日具狀聲明由繼承人承受訴訟，此有被繼
    承人未○○除戶謄本、各繼承人戶籍謄本、繼承系統表在卷
    可憑，又被告辰○○於98年2月20日死亡，其法定繼承人為
    酉○○○、辛○○、壬○○、庚○○、鄭陳桂英、陳桂香、
    癸○○，而原告復於98年3月10日具狀聲明辰○○之上開繼
    承人承受訴訟，此有被繼承人辰○○除戶謄本、其之各繼承
    人之戶籍謄本、繼承系統表附卷可稽，揆諸前揭說明，於法
    尚無不合，應予准許，合先敘明。
二、次按原告於判決確定前，得撤回訴之全部或一部。但被告已
    為本案之言詞辯論者，應得其同意。查，就原先被告之一辰
    ○○部分，因其死亡經原告聲請命其繼承人承受訴訟之後，
    係由其繼承人酉○○○、辛○○、壬○○、庚○○、鄭陳桂
    英、陳桂香、癸○○承受訴訟而併成為本件之被告，惟因其
    後鄭陳桂英、陳桂香業已就辰○○所遺就坐落新竹市○○段
    三一一、三一二、三一三之三筆地號土地之應有部分所有權
    辦妥分割繼承登記，其餘之酉○○○、辛○○、壬○○、庚○○、癸○○並未取得該等土地之所有權，故原告乃撤回對
    酉○○○、辛○○、壬○○、庚○○、癸○○本件之訴訟，
    並經酉○○○、辛○○、壬○○、庚○○、癸○○之同意，
    是原告所為此部分訴訟之撤回，核與前揭規定相符，自應准
    許。
三、末按當事人得於訴訟繫屬中，將訴訟告知於因自己敗訴而有
    法律上利害關係之第三人，民事訴訟法第六十五條第一項定
    有明文。經查，兩造為坐落新竹市○○段311、312、313 地
    號之三筆土地（以下簡稱系爭三筆土地）共有人，而原告玄
    ○○就其所有系爭三筆土地之應有部分設定最高限額抵押權
    予地○○，被告丑○○亦就其所有系爭三筆土地之應有部分
    所有權設定最高限額抵押權予子○○○○○○，且壬○○、
    辛○○、癸○○、庚○○亦為系爭三筆土地原共有人辰○○
    （後由被告鄭陳桂英、陳桂香為分割繼承登記）之抵押權人
    ，則本件原告請求判決分割系爭三筆土地，受訴訟告知人地
    ○○、子○○○○○○、壬○○、辛○○、癸○○、庚○○
    依民法第八二四條之一規定，就系爭三筆土地之分割自有法
    律上之利害關係，為保障受訴訟告知人之權利，原告聲請訴
    訟告知受訴訟告知人地○○、子○○○○○○、壬○○、辛○○、癸○○、庚○○，揆諸前揭法條規定，應予准許，且
    其中之壬○○、辛○○、癸○○、庚○○四人亦已於98年11
    月19日具狀表明參加訴訟，並表示輔助被告鄭陳桂英、陳桂
    香進行本件之訴訟之情，有該四人於98年11月19日提出之聲
    明狀在卷可憑，亦附此敘明。
四、本件被告丑○○、午○○、乙○○、宙○○○、宇○○、甲○○○、丙○○○、丁○○○、己○○、寅○○、卯○○、
    戊○○經合法通知，或未於言詞辯論期日到場，或未於最後
    言詞辯論期日到場，核均無民事訴訟法第三八六條各款所列
    情形，爰依原告聲請，由其一造辯論而為判決。
貳、實體部分：
一、原告起訴主張：
（一）原告及被告為系爭三筆土地之共有人，各共有人之應有部
      分如附表一所示。又系爭三筆土地之原公同共有人未○○
      於97年10月9日死亡，被告己○○、寅○○、卯○○、戊○○為未○○之繼承人，均未辦理繼承登記，為利於分割
      系爭三筆土地，爰請求判決原公同共有人未○○之繼承人
      即被告己○○、寅○○、卯○○、戊○○，針對其等之被
      繼承人未○○就系爭三筆土地之公同共有部分之所有權，
      辦理繼承登記。另系爭三筆土地並無不分割之協議，且該
      等土地亦無不能分割之限制，惟迄今兩造間仍無法協議分
      割，爰依民法第八二三條、第八二四條之規定，請求本院
      就系爭三筆土地予以判決分割。
（二）原告玄○○先位聲明請求本院將系爭三筆土地判決予以變
      賣分割之理由如下：
  １、原告玄○○原非系爭三筆土地之共有人，係由其妹蕭素女
      以每坪新台幣（下同）81,000元之單價，代向原系爭三筆
      土地之49位共有人購得應有部分三六０分之二三二即64.4
      4％之土地，以供作興建住宅之用，而其餘共有人並非不
      願出售系爭三筆土地，係因價格不如其意而持觀望態度。
  ２、況將系爭三筆土地予以判決變價分割，如變賣價格高於原
      告玄○○當初買受之單價，兩造皆能以高價出售共有之系
      爭三筆土地，對兩造並無不利，且買受人因取得完整之土
      地以供規劃利用，對社會經濟亦屬有益；若變賣價格低於
      原告玄○○當初之買受單價，原告玄○○基於考慮土地利
      用之完整性，並不排除用原價向其他共有人買受，對其他
      共有人仍屬有利。
  ３、原告玄○○之妹蕭素女與原系爭三筆土地地主之代表人即
      受訴訟告知人地○○所簽訂之土地買賣契約書，其第11條
      特約事項第5款規定：「本案買賣土地約略位置詳如後附
      圖」、第6款規定：「本案土地應為可供建築之全部住宅
      區用地，否則無條件解約」，而因兩造對原物分割之分割
      方法迄未能達成協議，如不採變價分割，原告玄○○亦將
      因分配取得之土地無法完整供興建住宅之用而須解除前揭
      買賣契約，不僅另生爭端，徒生法律糾紛且有害社會經濟
      。
（三）若本院認為變價分割之方式不適宜，則因系爭三筆土地之
      共有人及其等之應有部分均相同，依法得就該三筆土地全
      部合併分割，原告爰請求將系爭三筆土地予以合併分割，
      且原告玄○○主張依本院囑託新竹市地政事務所（以下簡
      稱該事務所）就分割方案繪製複丈成果圖，經該事務所於
      98 年6月25日所發文檢送到院之案１至案６之複丈成果圖
      （以下簡稱附圖）中，僅其中之案２之分割方式，對分割
      土地之使用最有效益，蓋原告玄○○個人之土地持分占64
      .44％，連同其他原告共占有81.11％，採此分割方案，不
      僅係大多數共有人之意見，且原告玄○○亦能充分利用分
      得土地興建住宅，對社會經濟有益，而其他共有人復無明
      顯不利。故原告玄○○請求於本院不採取變價分割時，依
      附圖所示之案２予以原物分割，並同意如本院將該案2之
      Ａ、Ｅ之土地一併分歸原告玄○○取得時，原告玄○○同
      意每坪土地以新台幣（下同）81,000元計價，予以補償予
      被告丑○○、巳○○及午○○、乙○○、宙○○○、宇○○、甲○○○、丙○○○、丁○○○、己○○、寅○○、
      卯○○、戊○○，但原告玄○○不聲請鑑定金錢補償之數
      額。
（四）故原告玄○○爰先位聲明：１、被告己○○、寅○○、卯
      ○○、戊○○應就其被繼承人未○○所遺系爭三筆土地權
      利範圍為公同共有均應有部分4/180之土地所有權，辦理
      繼承登記；２、請求就兩造共有之系爭三筆土地予以變賣
      分割，所得價金，按附表一所示之比例分配；３、訴訟費
      用由被告負擔。並併備位聲明：１、被告己○○、寅○○
      、卯○○、戊○○應就其被繼承人未○○所遺系爭三筆土
      地權利範圍為公同共有均應有部分4/180之土地所有權，
      辦理繼承登記；２、請將系爭三筆土地予以合併分割，並
      按附圖所示之案２，予以判決分割，即由被告丑○○單獨
      取得如附圖案2所示A位置、面積145.73平方公尺之土地，
      被告鄭陳桂英、陳桂香共同取得如附圖案2所示B位置、面
      積29 1.46平方公尺之土地，應有部分各1/2，原告申○○
      、亥○○、天○○、戌○○共同取得如附圖案2所示C位置
      、面積437.19平方公尺之土地，應有部分各1/4，原告玄
      ○○單獨取得如附圖案2所示D位置、面積1690.47平方公
      尺之土地，被告巳○○、午○○、乙○○、宙○○○、宇
      ○○、甲○○○、丙○○○、丁○○○、未○○之承受訴
      訟人己○○、寅○○、卯○○、戊○○，共同取得如附圖
      案2所示E位置、面積58.29平方公尺之土地，並由其等就
      取得之土地保持公同共有；３、訴訟費用由被告負擔。
（五）原告申○○、亥○○、天○○、戌○○則聲明並請求本院
      依附圖所示之案3或案4之方式予以分割，並表示其等希望
      本院按其等應有部分換算所得之土地面積分歸其等所有，
      其等不希望分得之土地面積超過應有部分換算之面積而需
      拿出金錢補償其他共有人。且其中原告申○○、亥○○表
      示金錢找補之計價方式，應以每坪土地十萬元之方式來計
      算，且不聲請鑑定金錢補償之數額。
二、被告之答辯：
（一）被告鄭陳桂英、陳桂香及其參加人辛○○、壬○○、庚○○、癸○○則主張：同意系爭三筆土地合併分割，且希望
      採附圖所示之案３或案４之方式來分割，此因就同段三一
      四地號土地，亦屬原告申○○、亥○○、天○○、戌○○
      四人原與被告鄭陳桂英、陳桂香之被繼承人辰○○所共有
      ，而因依附圖所示之該六個方案，其中被告鄭陳桂英、陳
      桂香所共同分得之如附圖所示Ｂ之土地，與原告申○○、
      亥○○、天○○、戌○○所共同分得之如附圖所示Ｃ之土
      地係相鄰，故被告鄭陳桂英、陳桂香已與原告申○○、亥
      ○○、天○○、戌○○協議好於系爭三筆土地分割後，渠
      等要再就系爭三筆土地中所各自分得之土地即附圖所示Ｂ
      、Ｃ之土地，予以與該相鄰之同段三一四地號土地再一併
      合併予以分割處理，故為求合併後靠附圖所示Ｅ之該條土
      地界線能與該三一四地號土地之東南側之地籍線能保持平
      行，以利附圖所示之編號Ｂ、Ｃ之土地與該三一四地號土
      地合併後之土地之地形能較方整，被告鄭陳桂英、陳桂香
      爰希望採行附圖所示之案３或案４之方式來分割，且希望
      本院按其等應有部分換算所得之土地面積分歸其等所有，
      其等不希望分得之土地面積超過應有部分換算之面積而需
      拿出金錢補償其他共有人，且不聲請鑑定金錢補償之數額
      。
（二）被告巳○○就附圖所示之分割方案無意見，且主張如本院
      未將系爭土地之原物分歸其等，而採金錢補償之方式，則
      基於鄰近土地已重劃完成及景氣好轉，主張以每坪12萬元
      之價額計算來對其予以金錢補償，且不聲請鑑定金錢補償
      之數額。
（三）被告丑○○表示不同意採行附圖所示之案1至案6之分割方
      式，因該等分割方式，將讓其分得之土地成長條形，不利
      於分得土地之利用，又如對其採金錢補償之分割方式，其
      亦同意，惟金錢補償之計價，伊認為需以每坪土地十二萬
      元之金額來計算始為合理，且不聲請鑑定金錢補償之數額
      。又被告丑○○曾於九十八年八月六日期日時，表示希望
      採行其於該期日所提出附卷（附於卷三）之甲、乙、丙三
      個分割方案中之任一方案。
（四）被告午○○、乙○○、宙○○○、宇○○、甲○○○、丙○○○、丁○○○則未於言詞辯論期日到場，惟曾於調解
      程序中陳述或具狀同意將系爭三筆土地予以合併分割。
（五）被告己○○則未於言詞辯論期日到場，亦未具狀陳述。
（六）被告寅○○、卯○○、戊○○未於言詞辯論期日到場，而
      其於調解程序中亦未表示任何意見。
三、受訴訟告知人子○○○○○○、地○○經合法通知，並未具
    狀聲明參加訴訟，且陳建驊亦未到庭，惟其中地○○則到庭
    表示：其對於系爭三筆土地於分割後，其之抵押權標的物只
    存在於其之抵押人即原告玄○○所分得之土地乙節並無意見
    ，而參加人癸○○、辛○○、壬○○、庚○○則到庭表示：
    其等同意於系爭三筆土地日後分割後，其等之抵押權之效力
    ，僅存在於被告鄭陳桂英、被告陳桂香所分得之土地上。
四、本院之判斷：
（一）原告主張系爭三筆土地為兩造所共有，其應有部分如附表
      一所示，且系爭三筆土地並無不能分割之限制，而共有人
      間就系爭三筆土地亦無不分割之協議等情，業據原告提出
      土地登記謄本3份為證，且為到場之被告所不爭執，堪信
      為真。按各共有人得隨時請求分割共有物，但因物之使用
      目的不能分割或契約訂有不分割之期限者，不在此限，民
      法第八百二十三條第一項定有明文，本件系爭三筆土地，
      依前所述，既無不能分割之限制，兩造間亦無不分割之協
      議，則原告對各共有人為分割共有物之請求，按諸上述說
      明，為法之所許，應予准許。
（二）次按分割共有物乃直接對共有物之權利有所變動，性質上
      屬處分行為，故共有不動產之共有人中有已死亡者，依民
      法第七百五十九條規定，其繼承人，自非先經繼承登記，
      不得訴請分割共有物，而於該繼承人為被告之情形，為求
      訴訟之經濟，原告可就請求繼承登記及分割共有物之訴一
      併提起，即以一訴請求該死亡共有人之繼承人辦理繼承登
      記並請求該繼承人於辦理繼承登記後，與原告及其餘共有
      人分割共有之不動產（最高法院68年第13次民事庭會議決
      議(二)、70年第2次民事庭會議決議 (二)、69年台上字第
      1134號判例意旨參照）。查系爭三筆土地原共有人之一未
      ○○於97年10月9日死亡，其法定繼承人為己○○、寅○○、卯○○、戊○○，且該等繼承人均迄未就其等之被繼
      承人未○○所遺系爭三筆土地之權利範圍公同共有應有部
      分4/180之所有權（按未○○係與被告巳○○、午○○、
      乙○○、宙○○○、宇○○、甲○○○、丙○○○、丁○○○公同共有系爭三筆土地之應有部分4/180之所有權）
      ，辦理繼承登記之事實，有被繼承人未○○除戶謄本、其
      之各繼承人之戶籍謄本、繼承系統表及土地登記謄本等件
      為證，且未○○之上開繼承人並無拋棄繼承之情，亦有本
      院民事紀錄科查詢表在卷可佐，揆諸前開說明，原告請求
      未○○之全體繼承人即被告己○○、寅○○、卯○○、戊○○，就其等繼承未○○而取得之系爭三筆土地之權利範
      圍公同共有應有部分4/180之所有權，辦理繼承登記，自
      屬於法有據，應予准許，爰判決如主文第一項所示。
（三）再按共有物之分割，依共有人協議之方法行之；分割之方
      法不能協議決定，或於協議決定後因消滅時效完成經共有
      人拒絕履行者，法院得因任何共有人之請求，命為下列之
      分配：一、以原物分配於各共有人。但各共有人均受原物
      之分配顯有困難者，得將原物分配於部分共有人。二、原
      物分配顯有困難時，得變賣共有物，以價金分配於各共有
      人；或以原物之一部分分配於各共有人，他部分變賣，以
      價金分配於各共有人；以原物為分配時，如共有人中有未
      受分配，或不能按其應有部分受分配者，得以金錢補償之
      ；以原物為分配時，因共有人之利益或其他必要情形，得
      就共有物之一部分仍維持共有；共有人相同之數不動產，
      除法令另有規定外，共有人得請求合併分割，民法第八二
      四條第一項、第二項、第三項、第四項、第五項分別定有
      明文。復按「定共有物分割之方法，固可由法院自由裁量
      ，但亦須以其方法適當者為限。又法院裁判分割共有物，
      須斟酌各共有人之利害關係、使用情形、共有物之性質及
      價值、經濟效用，符合公平經濟原則，其分割方法始得謂
      為適當。」（最高法院90年度台上字第1607號判決意旨參
      照）、「定共有物分割之方法，固可由法院自由裁量，惟
      仍應斟酌共有人之意願、利害關係及分得部分所得利用之
      價值等情形，定一適當公平之方法以為分割。」（最高法
      院89年度台上字第724號判決意旨參照），是就共有物之
      分割，應斟酌共有物之性質、經濟效益及全體共有人之利
      益，並應符合公平原則，而社會利益亦應考慮在內，且變
      價分割，係於原物分割有困難時始採行。經查：
  １、原告玄○○雖主張因共有人間就系爭三筆土地之原物分割
      方式，迄未能達成協議，故如不採行變價分割，則原告玄
      ○○將因分配取得之土地無法完整供興建住宅之用而須解
      除其妹蕭素女原先與原地主代表人地○○間簽訂之土地買
      賣契約而另生爭端云云，惟查，原告玄○○提起本件之訴
      訟，即在於解決系爭三筆土地之共有人間無法達成分割協
      議之問題，且本件採行如主文第二、三項所示之原物分割
      及金錢補償之分割方式，其中原告玄○○所分得之土地，
      其地形亦屬完整，應能提供予原告玄○○供其興建住宅之
      用，衡情，自無原告玄○○所稱須解除前述之土地買賣契
      約而另生爭端之問題。況因系爭三筆土地合計之面積尚屬
      不小，予以合併分割並原物分割時，共有人各分得之土地
      面積，亦屬非小，自無因分得土地面積過於細小不利於土
      地之利用，而須採行變價分割之問題。且到場之共有人中
      ，除原告玄○○表示希望採行變價分割之方式外，其餘共
      有人並未表示希望採變價分割方式，反而多數均希望採行
      原物分割或金錢補償之方式，再者，依附圖所示之案１至
      案６之任一方案予以原物分配，亦非顯有困難，是原告玄
      ○○先位聲明所主張採行之變價分割之方式，核與民法第
      八二四條第二項第二款所定得為變賣分割之要件不合，且
      本件兩造間主要所爭執者，係在於原物分割之方案，並無
      不得原物分配之情事，是就系爭三筆土地之分割方式，本
      院認為仍應以原物分配較為允洽妥適，原告玄○○所主張
      之變價分割方式並不適宜而不可採。
  ２、又系爭三筆土地均面臨西濱公路（西濱公路即同段三０地
      號），其中之該313地號土地上有幾間土造或磚造房屋，
      該等房屋老舊，已經沒有在使用居住，一部分屬原告天○○、戌○○、申○○、亥○○及被告鄭陳桂英與陳桂香之
      被繼承人辰○○所有；至位在其中之312、311地號土地之
      房屋原是訴外人陳俊所有，然訴外人陳俊業已將其所有之
      系爭三筆土地持分賣予原告玄○○，並於買賣當時承諾其
      願清除該地上物，且系爭三筆土地除上開老舊建物外，其
      餘都是雜草、雜樹叢生等情，已據本院會同兩造至系爭三
      筆土地履勘現場屬實，此有97年11月26日勘驗筆錄在卷可
      按，並有現場照片多張在卷可憑，準此觀之，系爭三筆土
      地上之上開房屋既均屬老舊而無人居住使用，且部分房屋
      亦將被清除，價值已屬不大，則於本件分割系爭三筆土地
      時，即無須考量分割後系爭土地上之地上物之保存問題。
  ３、被告丑○○雖主張系爭三筆土地之分割，應採取其於九十
      八年八月六日期日時，所當庭提出附於本件卷三之甲、乙
      、丙三個分割方案中之任一方案，惟查，依卷內（卷三）
      所附之被告丑○○於九十八年八月六日當庭提出之甲、乙
      、丙三案之原物分配之分割方式，其中就乙、丙案而言，
      占多數應有部分之原告玄○○取得之土地多為不方整，已
      不利其就分得土地之利用，且部分共有人即被告巳○○、
      午○○、乙○○、宙○○○、宇○○、甲○○○、丙○○○、丁○○○、己○○、寅○○、卯○○、戊○○所公同
      共有取得之面積亦過於狹小細長而不利使用，然被告丑○○及被告鄭陳桂英、陳桂香卻均能分得緊鄰西濱公路（該
      公路位於系爭三筆土地之西側，且緊鄰系爭三筆土地，為
      同段三０地號土地）之土地相當大面寬且甚為方整之土地
      ，如此之分割方式，於共有人間顯甚為不公平而難以採認
      。另就甲案而言，係採行由被告丑○○、鄭陳桂英、陳桂
      香與原告天○○、戌○○、申○○、亥○○於分割後仍保
      持共有之分割方式，惟此未經被告鄭陳桂英、陳桂香與原
      告天○○、戌○○、申○○、亥○○之同意，已與分割共
      有物主要係消滅共有關係之目的不合而不可採，是上開丑
      ○○所提出之甲、乙、丙三案之分割方式均不可採。且因
      就系爭三筆土地而言，係其等之西側為西濱道路而可對外
      通行，其餘之方位均為其他之土地所包圍，故基於讓各共
      有人分得之土地均可緊鄰西濱公路而可對外通行之公平性
      之考量，本院亦認為以採行依各共有人之應有部分之比例
      大小，作為其等所分得土地靠西濱公路該面之【面寬間之
      比例】之類如附圖所示之案１至案６之分割方式，於共有
      人間係較為公平之分割方式。
  ４、就系爭三筆土地之分割，原告天○○、戌○○、申○○、
      亥○○四人之間，被告鄭陳桂英與陳桂香二人之間，均表
      示其等於分割後願繼續保持共有，揆諸前開說明，其等此
      部分分割後繼續保持共有之請求，應予准許。
  ５、查，本院會同新竹市地政事務所測量人員及兩造於98年6
      月10日至系爭三筆土地現場履勘，並囑託測量人員就分割
      方案實施測量，該事務所復於98年6月25日發文檢送到院
      之方案１至方案６之複丈成果圖即附圖，均係採系爭三筆
      土地全部予以合併分割之方式分割。就上開６個方案，原
      告玄○○主張採案２，並表示同意將案２中之Ｄ、Ａ、Ｅ
      之土地均分歸伊，而由伊以每坪八萬一千元之價格計價，
      予以補償未分得土地之被告丑○○、巳○○、午○○、乙○○、宙○○○、宇○○、甲○○○、丙○○○、丁○○○、己○○、寅○○、卯○○、戊○○，而原告天○○、
      戌○○、申○○、亥○○四人及被告鄭陳桂英、陳桂香二
      人則主張採案３或案４之分割方式，且均表示不願意分得
      超過其等應有部分換算所得面積之土地而以金錢補償其他
      共有人，另被告巳○○對附圖之任一方案均表示無意見，
      且表示如欲以金錢補償伊，伊希望每坪土地以十二萬元計
      價，而被告丑○○則表示如欲以金錢補償伊之分割方式來
      分割，伊認為補償金應以一坪土地十二萬元來計算等語，
      而被告午○○、乙○○、宙○○○、宇○○、甲○○○、
      丙○○○、丁○○○則未表示任何意見，本院審酌前開所
      認定之事實及前述分割時所應採行之原則，認本件應採用
      附圖所示之案６，並將其中附圖所示Ｄ、Ａ、Ｅ合計1894
      .49平方公尺之土地分歸原告玄○○所有，附圖所示Ｂ計
      291.46平方公尺之土地，分歸被告鄭陳桂英、陳桂香共同
      取得，附圖所示Ｃ計437.19平方公尺之土地，分歸原告天
      ○○、戌○○、申○○、亥○○共同取得，並由原告玄○○予以金錢補償予被告丑○○、巳○○、午○○、乙○○
      、宙○○○、宇○○、甲○○○、丙○○○、丁○○○、
      己○○、寅○○、卯○○、戊○○之分割方式為適當，其
      理由如下：
    (1)就同段三一四地號土地，原係屬原告天○○、戌○○、申
      ○○、亥○○與辰○○所共有之情，為到場之兩造所不爭
      執，且不論如附圖所示之案１至案６之何一方案，其中原
      告天○○、戌○○、申○○、亥○○或被告鄭陳桂英、陳
      桂香所分得之編號Ｃ或Ｂ之土地，係與該同段三一四地號
      土地相鄰之情，亦有附圖可參。而依原告玄○○所主張採
      行之案２，原告玄○○所分得之編號Ｄ之土地，其靠近編
      號Ａ之界線，固然與該311地號土地與同段309、310地號
      土地間之界址線較相平行，致該編號Ｄ之土地形狀較為公
      整，而有利於原告玄○○之利用，惟此一方案將使分得同
      方案編號Ｂ之被告鄭陳桂英、陳桂香，與分得同方案編號
      Ｃ之原告天○○、戌○○、申○○、亥○○，就其等所分
      得之編號Ｂ或Ｃ之土地欲與同段三一四地號土地予以合併
      利用或予以合併後再予以分割時，因編號Ｂ之土地與編號
      Ｅ土地間之該界線，與該三一四地號土地之東南側地籍線
      並不平行，致編號Ｂ、Ｃ與同段三一四地號土地合併後之
      土地地形並不公整，而影響到土地之利用及分割，致相當
      程度影響到原告天○○、戌○○、申○○、亥○○、被告
      鄭陳桂英、陳桂香之權益；而附圖案１之分割方式，亦有
      上開所述相同之問題，故附圖案１、案２之分割方式，因
      對原告玄○○及原告原告天○○、戌○○、申○○、亥○○、被告鄭陳桂英、陳桂香間不盡公平，故尚難認係屬妥
      適之分割方式。
    (2)就附圖所示之案３或案４之分割方式，雖為原告天○○、
      戌○○、申○○、亥○○或被告鄭陳桂英、陳桂香所希望
      採行，而該等方案，係採行將編號Ｃ或Ｂ與編號Ｅ土地間
      之該界線，與該三一四地號土地之東南側地籍線相平行之
      方式，如此讓編號Ｂ、Ｃ與該三一四地號土地合併後之地
      形相當方整，固有利於原告天○○、戌○○、申○○、亥
      ○○、被告鄭陳桂英、陳桂香，於系爭三筆土地分割後，
      就所分得土地之利用及與該三一四地號土地之再合併分割
      事宜之進行，惟如此將造成原告玄○○所分得之編號Ｄ之
      土地之地形相當不公整（成梯形），如此顯然不利於原告
      玄○○就分得土地之利用及經濟效益之發揮，故本院認為
      案３或案４之分割方式，因對原告玄○○及原告原告天○○、戌○○、申○○、亥○○、被告鄭陳桂英、陳桂香間
      亦屬不公平，故亦難認係屬妥適之分割方式。
    (3)至就附圖之案５或６之分割方案而言，則係將原告玄○○
      分得之編號Ｄ之土地之分割線，以及原告原告天○○、戌
      ○○、申○○、亥○○四人及被告鄭陳桂英、陳桂香二人
      所分別分得之編號Ｃ、Ｂ之土地之分割線之角度，依前述
      之案１、２及案３、４之方式予以折衷訂之，此有前述之
      九十八年六月十日之勘驗測量筆錄可憑，如此對原告玄○○一人與原告天○○、戌○○、申○○、亥○○及被告鄭
      陳桂英、陳桂香六人之間，應較為公平而可採，惟就案５
      與案６二方案而言，因依案６之方式分割，其中分割出來
      之編號Ｂ、Ｃ之土地之形狀，較依案５者為公整，故依案
      ６之方式分割，應較為妥適。
    (4)綜上所述，審酌系爭三筆土地分割之公平原則及分割後土
      地之利用及經濟效益之發揮等原則，本院認本件如欲對全
      體共有人均採用原物分割，應以採用如附圖所示之案６之
      方式分割，較為妥適。惟因就案６之分割方式，倘若對全
      體共有人均採用原物分割之方式，則其中分到編號Ａ之被
      告丑○○，及分到編號Ｅ之被告巳○○、午○○、乙○○
      、宙○○○、宇○○、甲○○○、丙○○○、丁○○○、
      己○○、寅○○、卯○○、戊○○，因其等所各自分得之
      該編號Ａ、Ｅ之土地均過於狹長而不方正，如強予分割給
      他們，其等恐均無法妥適利用，已有違土地分割需符合經
      濟效益、物盡其用之原則。是被告丑○○及被告巳○○、
      午○○、乙○○、宙○○○、宇○○、甲○○○、丙○○○、丁○○○、己○○、寅○○、卯○○、戊○○等人，
      既就系爭三筆土地之應有部分較少，如對其等亦依其等對
      系爭三筆土地之應有部分之比例為原物分割，則其等所分
      得之如附圖案６所示之Ａ、Ｅ之土地形狀均因過於狹長而
      無法妥適使用，在經濟上之使用價值亦可能較低，且無助
      於系爭三筆土地之全體共有人均能充分利用系爭三筆土地
      目的之達成，於公私均無裨益，故本院認為本件就系爭三
      筆土地之原物分割，其中就被告丑○○及被告巳○○、午
      ○○、乙○○、宙○○○、宇○○、甲○○○、丙○○○
      、丁○○○、己○○、寅○○、卯○○、戊○○等人而言
      ，已生顯有困難及顯不適宜之情形。而因原告玄○○已表
      示其並不反對本院將按被告丑○○及被告巳○○、午○○
      、乙○○、宙○○○、宇○○、甲○○○、丙○○○、丁○○○、己○○、寅○○、卯○○、戊○○等人，就系爭
      三筆土地之應有部分換算所得面積之土地分歸給伊，再由
      伊以金錢補償給該等被告之情形（見九十八年十一月二十
      四日筆錄），而原告天○○、戌○○、申○○、亥○○、
      及被告鄭陳桂英、陳桂香則表明其等僅同意分得按其等應
      有部分換算所得面積之土地，不願多分得土地而以金錢補
      償其他共有人，且因原告玄○○於系爭三筆土地之應有部
      分均逾半數（參附表一），如將附圖案６所示編號Ａ、Ｅ
      之土地，亦一併分由原告玄○○取得，並由其對其他未取
      得土地之共有人即被告丑○○及被告巳○○、午○○、乙○○、宙○○○、宇○○、甲○○○、丙○○○、丁○○○、己○○、寅○○、卯○○、戊○○等人予以金錢補償
      ，所需耗費相對較少，亦較為妥適。故本院審酌上情後，
      認以採行將附圖案６所示編號Ｄ、Ａ、Ｅ合計1894.49平
      方公尺之土地分歸原告玄○○所有，附圖案６編號Ｂ計
      291. 46平方公尺之土地分歸被告鄭陳桂英、陳桂香共同
      取得，並按應有部分均二分之一保持共有，附圖案６編號
      Ｃ計437.19平方公尺之土地分歸原告天○○、戌○○、申
      ○○、亥○○共同取得，並按應有部分均四分之一保持共
      有，並由原告玄○○提出金錢補償被告被告丑○○、巳○○、午○○、乙○○、宙○○○、宇○○、甲○○○、丙○○○、丁○○○、己○○、寅○○、卯○○、戊○○等
      人之分割方式為適宜。
  ６、至就原告玄○○應補償被告丑○○及被告巳○○、午○○
      、乙○○、宙○○○、宇○○、甲○○○、丙○○○、丁○○○、己○○、寅○○、卯○○、戊○○等人金錢之數
      額部分，原告玄○○雖主張以其（按依前述之土地買賣契
      約書所載，係以原告玄○○之妹蕭素女之名義購買，而登
      記在原告玄○○名下）於九十六年間向原地主購買系爭三
      筆土地應有部分之每坪土地81,000元計價，以計算金錢補
      償之數額，惟被告巳○○、丑○○則主張以每坪12萬元計
      價來找補，另原告申○○、亥○○則主張以每坪十萬元計
      價找補，然到場之兩造當事人均表示不願就金錢找補之數
      額聲請本院送鑑定（見九十八年八月三十一日、十月八日
      筆錄）。而本院審酌系爭三筆土地，其中三一一、三一二
      地號土地之地目均為田、三一三地號土地之地目建，惟其
      等之使用分區均為住宅區，有該三筆土地之土地登記謄本
      及原證五之新竹市政府都市發展局簡便行文表在卷可參，
      且系爭三筆土地所處之位置，亦鄰近現今已完成自辦市地
      重劃之土地重劃區○○○○路，此為兩造所不爭執，且有
      本院九十七年十一月二十六日勘驗筆錄、現場簡圖及九十
      八年六月十日勘驗測量筆錄在卷可憑，並參以系爭三筆土
      地，其等於九十八年一月間每平方公尺之公告現值，其中
      三一一地號土地為一四八四六元，三一二地號土地為一五
      五００元，三一三地號土地為一三五八０元之情，亦有該
      三筆土地之土地登記謄本在卷可憑，以及於九十六年間原
      告玄○○之妹蕭素女向原地主代表地○○購買系爭三筆土
      地之應有部分所有權時，每坪價金係以八萬一千元計價，
      惟當時系爭三筆土地附近之土地尚未自辦市地重劃完成，
      而目前業已重劃完成，故系爭三筆土地現今之價值，應已
      較九十六年間提昇，並審酌現今之經濟情勢及國內房地產
      景氣稍有提升之趨勢等情，認應以每坪95,000元計價，以
      作為金錢補償之數額始為合理，準此，依附表二之計算，
      原告玄○○應提出5,863,025元，其中予以補償、給付被
      告丑○○4,187,916元，另予以補償、給付被告巳○○、
      午○○、乙○○、宙○○○、宇○○、甲○○○、丙○○○、丁○○○、己○○、寅○○、卯○○、戊○○共計1,
      675,109元，並由被告巳○○、午○○、乙○○、宙○○○、宇○○、甲○○○、丙○○○、丁○○○、己○○、
      寅○○、卯○○、戊○○就該1,675,109元，按其等應繼
      分之比例保持公同共有。
  ７、綜上所述，系爭三筆土地之分割，為符合公平原則、社會
      經濟利益及共有人利益之考量，應採行：將附圖案６所示
      編號Ｄ、Ａ、Ｅ合計1894.49平方公尺之土地分歸原告玄
      ○○所有，附圖案６編號Ｂ計291.46平方公尺之土地分歸
      被告鄭陳桂英、陳桂香共同取得，並按應有部分均二分之
      一保持共有，附圖案６編號Ｃ計437.19平方公尺之土地分
      歸原告天○○、戌○○、申○○、亥○○共同取得，並按
      應有部分均四分之一保持共有，且原告玄○○應提出5,86
      3,025元，其中原告玄○○應補償、給付被告丑○○4,187
      ,916元，應補償、給付被告巳○○、午○○、乙○○、宙
      ○○○、宇○○、甲○○○、丙○○○、丁○○○、己○○、寅○○、卯○○、戊○○共1,675,109元，並由被告
      巳○○、午○○、乙○○、宙○○○、宇○○、甲○○○
      、丙○○○、丁○○○、己○○、寅○○、卯○○、戊○○按其等應繼分之比例公同共有該1,675,109元之分割方
      式，為此，爰判決如主文第二、三項所示。
（四）次按共有人自共有物分割之效力發生時起，取得分得部分
      之所有權。應有部分有抵押權或質權者，其權利不因共有
      物之分割而受影響。但下列情形之一者，其權利移存於抵
      押人或出質人所分得之部分：一、權利人同意分割。二、
      權利人已參加共有物分割訴訟。三、權利人經共有人告知
      訴訟而未參加；前項但書情形，於以價金分配或以金錢補
      償者，準用第八八一條第一項、第二項或第八九九條第一
      項規定，民法第八二四條之一第一項、第二項分別定有明
      文。經查，原告玄○○就其所有系爭三筆土地之應有部分
      232/360（換算面積應為1690.47平方公尺）設定最高限額
      抵押權予地○○，被告丑○○亦就其所有系爭三筆土地之
      應有部分10/180設定最高限額抵押權予子○○○○○○，
      且被告鄭陳桂英、陳桂香之被繼承人辰○○就其所有系爭
      三筆土地之應有部分20/180設定最高限額抵押權於壬○○
      、辛○○、癸○○、庚○○，而受告知訴訟人地○○、子
      ○○○○○○亦經原告告知訴訟而未參加，且受訴訟告知
      人地○○亦同意於系爭三筆土地分割後，其抵押權願移存
      於原告玄○○所分得之土地部分，另參加人壬○○、辛○○、癸○○、庚○○亦到庭表示其等同意於系爭三筆土地
      分割後，其等之抵押權願移存於被告鄭陳桂英、陳桂香所
      分得之土地部分等情，已如前述，是依前開法條規定，其
      中抵押權人地○○，於本件分割共有物判決系爭三筆土地
      分割後，其抵押權之效力，原僅應移存於原告玄○○所分
      得土地中之面積1690.47平方公尺之土地上，然因原告玄
      ○○於本件之分割案件，其所分得之土地，係如上述附圖
      案６編號Ｄ、Ａ、Ｅ該三塊所連結而成之該筆土地，尚無
      從細分，故抵押權人地○○之抵押權之效力即其抵押標的
      物，應係：以上開附圖案６編號Ｄ、Ａ、Ｅ所連結而成之
      該筆土地之應有部分892/1000（計算公式：1690.47除以
      1894.49）；而抵押權人壬○○、辛○○、癸○○、庚○○該等抵押權人之抵押權之效力，應移存於被告鄭陳桂英
      、陳桂香所分得之土地即如附圖案６編號Ｂ計291.46 平
      方公尺之土地上；另子○○○○○○該一抵押權人之抵押
      權或所因此衍生取得之權利質權，於系爭三筆土地分割後
      ，其效力應係移存於被告丑○○所獲得之上開4,187,916
      元之價金補償上，【而均不及於其他共有人所分得之如前
      述之其他土地或補償金之上】，亦附此敘明。
（五）本件雖為原告勝訴之判決，然本院審酌裁判分割共有物訴
      訟之性質，兩造本可互換地位，是原告提起本件訴訟雖依
      法有據，然被告之應訴又係法律規定所不得不然，況因分
      割共有物之分割方案，係屬法院依職權所定，兩造所提出
      之分割分案，係供法院於決定分割方案之參考，故本件原
      告之請求雖有理由，然被告就本件分割方案所提出之防禦
      方法，亦屬防禦其權利所必要，若由敗訴之被告負擔全部
      訴訟費用顯失公平，爰依民事訴訟法第八十條之一規定，
      並參考兩造於系爭三筆土地分割前對系爭土地之權利範圍
      ，而予以定訴訟費用負擔之比例如主文第四項所示。
（六）本件事證已臻明確，到場兩造其餘攻擊防禦方法對判決之
      結果不生影響，爰不一一條列審酌，併此敘明。
（七）訴訟費用負擔之依據：民事訴訟法第八十條之一。
中    華    民    國    99    年     2    月    26    日
                  民事第二庭    法  官  鄭政宗
以上正本係照原本作成。
如對本判決上訴，須於判決送達後20日內向本院提出上訴狀。
中    華    民    國    99    年    3     月    3     日
                                書記官  鄧雪怡
 附表一：應有部分比例
┌───────────────┬──────┬───┐
│共有人姓名                    │應有部分比例│備  註│
├───────────────┼──────┼───┤
│丑○○                        │   10/180   │      │
├───────────────┼──────┼───┤
│鄭陳桂英                      │   10/180   │      │
├───────────────┼──────┼───┤
│陳桂香                        │   10/180   │      │
├───────────────┼──────┼───┤
│申○○                        │    1/24    │      │
├───────────────┼──────┼───┤
│亥○○                        │    1/24    │      │
├───────────────┼──────┼───┤
│天○○                        │    1/24    │      │
├───────────────┼──────┼───┤
│戌○○                        │    1/24    │      │
├───────────────┼──────┼───┤
│玄○○                        │   232/360  │      │
├───────────────┼──────┼───┤
│巳○○、午○○、乙○○、鄭陳寶│    4/180   │      │
│珠、宇○○、甲○○○、丙○○○│            │      │
│、丁○○○、己○○、寅○○、陳│            │      │
│美玲、戊○○（公同共有）      │            │      │
└───────────────┴──────┴───┘
 附表二：補償金額之計算
┌───────────────────────────────────────────────┐
│系爭三筆土地以每坪95,000元之價值計算補償金額，故依兩造就系爭三筆土地按應有部分換算所得之面積，│
│與兩造所實際分得之土地面積之差額，計算補償金額。（1平方公尺等於0.3025坪）                     │
├──┬─────┬────────┬──────┬───────┬───────┬──────┤
│編號│ 所有權人 │按應有部分換算所│實際分得土地│面積差額（按兩│補償差額（正數│獲補償金額  │
│    │          │得之面積（平方公│之面積（平方│造應有部分換算│為不足額，負數│            │
│    │          │尺）            │公尺）      │所得之土地面積│為增加額）    │            │
│    │          │                │            │，與兩造實際分│              │            │
│    │          │                │            │得土地面積之差│              │            │
│    │          │                │            │額）（平方公尺│              │            │
│    │          │                │            │）            │              │            │
├──┼─────┼────────┼──────┼───────┼───────┼──────┤
│ Ａ │丑○○    │   145.73       │    0       │  145.73      │4,187,916元   │4,187,916元 │
│    │          │                │            │              │              │            │
├──┼─────┼────────┼──────┼───────┼───────┼──────┤
│    │鄭陳桂英  │   291.46       │  291.46    │     0        │     0        │    0       │
│ Ｂ ├─────┤                │            │              │              │            │
│    │陳桂香    │                │            │              │              │            │
├──┼─────┼────────┼──────┼───────┼───────┼──────┤
│    │申○○    │                │            │              │              │            │
│    ├─────┤                │            │              │              │            │
│    │亥○○    │                │            │              │              │            │
│ Ｃ ├─────┤   437.19       │  437.19    │     0        │     0        │    0       │
│    │天○○    │                │            │              │              │            │
│    ├─────┤                │            │              │              │            │
│    │戌○○    │                │            │              │              │            │
├──┼─────┼────────┼──────┼───────┼───────┼──────┤
│ Ｄ │玄○○    │  1690.47       │ 1894.49    │ －204.02     │－5,863,025元 │            │
│    │          │                │            │              │              │            │
├──┼─────┼────────┼──────┼───────┼───────┼──────┤
│    │巳○○、陳│                │            │              │              │            │
│    │啟洲、朱陳│                │            │              │              │            │
│    │盡、鄭陳寶│                │            │              │              │            │
│    │珠、宇○○│                │            │              │              │            │
│    │、甲○○○│                │            │              │              │            │
│ Ｅ │、丙○○○│    58.29       │    0       │    58.29     │  1,675,109元 │ 1,675,109元│
│    │、丁○○○│                │            │              │              │            │
│    │、己○○、│                │            │              │              │            │
│    │寅○○、陳│                │            │              │              │            │
│    │美玲、陳宜│                │            │              │              │            │
│    │君（公同共│                │            │              │              │            │
│    │有）      │                │            │              │              │            │
└──┴─────┴────────┴──────┴───────┴───────┴──────┘
 附表三：訴訟費用負擔比例
┌───────────────┬──────┬───┐
│共有人姓名                    │訴訟費用負擔│備  註│
│                              │比例        │      │
├───────────────┼──────┼───┤
│丑○○                        │    6/100   │      │
├───────────────┼──────┼───┤
│鄭陳桂英                      │    6/100   │      │
├───────────────┼──────┼───┤
│陳桂香                        │    6/100   │      │
├───────────────┼──────┼───┤
│申○○                        │    4/100   │      │
├───────────────┼──────┼───┤
│亥○○                        │    4/100   │      │
├───────────────┼──────┼───┤
│天○○                        │    4/100   │      │
├───────────────┼──────┼───┤
│戌○○                        │    4/100   │      │
├───────────────┼──────┼───┤
│玄○○                        │   64/100   │      │
├───────────────┼──────┼───┤
│巳○○、午○○、乙○○、鄭陳寶│連帶負擔    │      │
│珠、宇○○、甲○○○、丙○○○│2/100       │      │
│、丁○○○、己○○、寅○○、陳│            │      │
│美玲、戊○○                  │            │      │
└───────────────┴──────┴───┘

司法院資訊處製作；財團法人民間司法改革基金會備份。
